臺灣桃園地方法院刑事判決
111年度審交易字第329號
公  訴  人  臺灣桃園地方檢察署檢察官
被      告  陳振炎


選任辯護人  王聖傑律師
            沈宏儒律師                      
上列被告因公共危險案件，經檢察官提起公訴（111年度偵字第2
2366號），被告就被訴事實為有罪陳述，本院裁定改依簡式審判
程序審理，判決如下：
    主      文
陳振炎駕駛動力交通工具而吐氣所含酒精濃度達每公升零點二五
毫克以上，累犯，處有期徒刑陸月，併科罰金新臺幣肆萬元，有
期徒刑如易科罰金，罰金如易服勞役，均以新臺幣壹仟元折算壹
日。
    事實及理由
一、本件犯罪事實及證據，除證據部分補充「被告陳振炎於本院
    準備程序及審理時之自白」外，其餘均與臺灣桃園地方檢察
    署檢察官起訴書之記載相同，茲引用如附件。
二、論罪科刑
（一）核被告陳振炎所為，係犯刑法第185條之3第1項第1款之駕
      駛動力交通工具而吐氣所含酒精濃度達每公升零點二五毫
      克以上之罪。又被告前因公共危險案件，經本院以107年度
      審交易字第615號判決判處有期徒刑7月確定，甫於民國108
      年5月14日執行完畢，有臺灣高等法院被告前案紀錄表在卷
      可稽，其於5年內故意再犯有期徒刑以上之本罪，為累犯
      。又司法院大法官於108年2月22日就累犯規定是否違憲乙
      事，作成釋字第775號解釋：「有關累犯加重本刑部分，
      不生違反憲法一行為不二罰原則之問題。惟其不分情節，
      基於累犯者有其特別惡性及對刑罰反應力薄弱等立法理由
      ，一律加重最低本刑，於不符合刑法第59條所定要件之情
      形下，致生行為人所受之刑罰超過其所應負擔罪責之個案
      ，其人身自由因此遭受過苛之侵害部分，對人民受憲法第
      8條保障之人身自由所為限制，不符憲法罪刑相當原則，
      牴觸憲法第23條比例原則。」本院審酌被告所犯前案與本
      案為罪質相同之公共危險案件，被告顯未能記取前案科刑
      之教訓謹慎行事，漠視法紀，其對刑罰之反應力薄弱，未
      因此產生警惕作用，爰參照上開解釋意旨，依刑法第47條
      第1項規定加重其刑。
（二）爰以行為人之責任為基礎，審酌被告明知酒精成分對人之
      意識能力具有不良影響，酒後駕車對一般往來之公眾及駕
      駛人自身皆具有高度危險性，竟枉顧自身及公眾安全而多
      次酒後駕車；審酌其吐氣所含酒精濃度為每公升0.54毫克
      ，猶駕駛自小客車行駛於市區道路所生之危險，及其犯後
      坦承犯行之犯後態度，併兼衡其智識程度、生活狀況、素
      行等一切情狀，量處如主文所示之刑，並諭知易科罰金、
      易服勞役之折算標準。
據上論斷，應依刑事訴訟法第273條之1第1項、第299條第1項前
段、第310條之2、第454條第2項（本案採判決精簡原則，僅引述
程序法條），判決如主文。
本案經檢察官賴怡伶到庭執行職務。
中　　華　　民　　國　　111 　年　　9 　　月　　14　　日
                      刑事審查庭    法  官    高上茹
以上正本證明與原本無異。
如不服本判決應於收受判決後20日內向本院提出上訴書狀，並應
敘述具體理由。其未敘述上訴理由者，應於上訴期間屆滿後20日
內向本院補提理由書（均須按他造當事人之人數附繕本）「切勿
逕送上級法院」。
                                    書記官   涂頴君
中　　華　　民　　國　　111 　年　　9 　　月　　14　　日
附錄本判決論罪法條全文：
中華民國刑法第185條之3第1項
駕駛動力交通工具而有下列情形之一者，處 3 年以下有期徒刑
，得併科 30 萬元以下罰金：
一、吐氣所含酒精濃度達每公升零點二五毫克或血液中酒精濃度
    達百分之零點零五以上。
二、有前款以外之其他情事足認服用酒類或其他相類之物，致不
    能安全駕駛。
三、服用毒品、麻醉藥品或其他相類之物，致不能安全駕駛。
附件：
臺灣桃園地方檢察署檢察官起訴書
111年度偵字第22366號
　　被　　　告　陳振炎　男　54歲（民國00年0月00日生）
　　　　　　　　　　　　住桃園市楊梅區電研路188巷80弄19
                        號
　　　　　　　　　　　　國民身分證統一編號：Z000000000號
上列被告因不能安全駕駛致交通危險罪案件，已經偵查終結，認
應提起公訴，茲將犯罪事實及證據並所犯法條分敘如下：
        犯罪事實
一、陳振炎前因公共危險案件，經臺灣桃園地方法院以107年度
    審交易字第615號判決判處有期徒刑7月確定，於民國108年5
    月14日執行完畢。詎其仍不悔改，自111年5月11日中上午9
    時許至同日下午2時20分許止，先在桃園市○○區○○路000號前
    內飲用保力達藥酒酒類，又在桃園市○○區○○○路000號飲用啤
    酒後，明知酒後已達不得駕駛動力交通工具之程度，仍基於
    酒後駕駛動力交通工具之犯意，仍於111年5月11日下午2時3
    0分許，自該處駕駛車牌號碼000-0000號自用小客車上路。
    嗣於111年5月11日下午2時36分許，行經桃園市○○區○○路00
    號前，為警攔檢查獲，並測得其吐氣中酒精濃度值達每公升
    0.54毫克。
二、案經桃園市政府警察局楊梅分局報告偵辦。
　　　　證據並所犯法條
一、上揭犯罪事實，業據被告陳振炎於警詢及偵訊中坦承不諱，
    復有桃園市政府警察局舉發違反道路交通管理事件通知單、
    酒精測定紀錄表各1份附卷可稽，足認被告之自白與事實相
    符，犯嫌堪以認定。
二、核被告所為，係犯刑法第185條之3第1項第1款之公共危險罪
    嫌。又查被告前有如犯罪事實欄所載之論罪科刑及執行情形
    ，有本署刑案資料查註紀錄表1份附卷可憑，其於徒刑執行
    完畢5年內，故意再犯本件有期徒刑以上之罪，為累犯，請
    審酌司法院大法官解釋釋字第775號解釋意旨及刑法第47條
    第1項之規定，裁量依累犯之規定加重其刑。
三、依刑事訴訟法第251條第1項提起公訴。
　　此　致
臺灣桃園地方法院
中　　華　　民　　國　 111　　年　　5 　　月　　26　　日
                              檢  察  官  邱文中
                              檢  察  官  郭印山
本件正本證明與原本無異　
中　　華　　民　　國　 111　　年　　6　   月　   2 　 日
                              書  記  官  徐志良
所犯法條：
中華民國刑法第185條之3
駕駛動力交通工具而有下列情形之一者，處 2 年以下有期徒刑
，得併科 20 萬元以下罰金：
一、吐氣所含酒精濃度達每公升零點二五毫克或血液中酒精濃度
    達百分之零點零五以上。
二、有前款以外之其他情事足認服用酒類或其他相類之物，致不
    能安全駕駛。
三、服用毒品、麻醉藥品或其他相類之物，致不能安全駕駛。
因而致人於死者，處 3 年以上 10 年以下有期徒刑；致重傷者
，處 1 年以上 7 年以下有期徒刑。